【裁判字號】    90,上易,885
【裁判日期】    900327
【裁判案由】    妨害自由
【裁判全文】
臺灣高等法院刑事判決                              九十年度上易字第八八五號
    上  訴  人
    即  被  告  甲○○
    選任辯護人  陳明暉律師
右上訴人因恐嚇案件，不服臺灣板橋地方法院八十九年度易字第三九八九號，中華民
國八十九年十二月三十日第一審判決（起訴案號：臺灣板橋地方法院檢察署八十九年
度偵字第一六二八八號），提起上訴，本院判決如左：
    主  文
上訴駁回。
    事  實
一、甲○○前於民國七十五年間，因違反槍砲彈藥刀械管制條例案件，經台灣板橋地
    方法院判處有期徒刑四月，於七十五年十二月一日執行完畢；七十七年間又因賭
    博案件，經同院判處罰金三千元；八十九年間又因傷害案件，經本院判處有期徒
    刑三月，緩刑三年，仍不知警惕。甲○○與鄰居乙○○相處不睦，前於八十八年
    四月十日，雙方因攤販車停放之細故發生爭執，互訴傷害（即甲○○經上開判處
    有期徒刑三月，緩刑三年；乙○○亦經科處罰金二千元，緩刑貳年），甲○○心
    生不滿，於八十九年六月二日晚七時十二分許，在臺北縣板橋市○○路○段一八
    六巷六弄十四號一樓乙○○住處前，恐嚇乙○○稱：「陳俊義（乙○○之父）你
    家全家都要死，知不知道？陳俊義你家死到沒半個，幹、幹，幹你祖公阿嬤」、
    同日晚七時二十五分許接續恫稱：「你們悶不死，我要讓你們死看看」、「如果
    我有事（指上述互控傷害案件），你們全家試試看」等語（公然侮辱部分未據告
    訴及起訴），使乙○○心生畏懼，致生危害於安全。
二、案經被害人乙○○訴由臺北縣警察局海山分局報請臺灣板橋地方法院檢察署檢察
    官偵查起訴。
    理  由
一、訊據上訴人即被告甲○○矢口否認有恐嚇之犯行，辯稱：當天只是和告訴人對罵
    ，並無為恐嚇之犯行，且相互對罵，對方不會心生畏懼云云。
二、然查：
（一）右揭犯罪事實，業據被告於原審坦承不諱（見原審卷第八十八、九十一頁），
      核與告訴人乙○○指訴之情節相符，並有現場所攝被告恐嚇之錄影帶扣案，經
      原審法院勘驗內容屬實，制有勘驗筆錄附卷可按。
（二）被告所舉證人其妻洪好雖附和被告所辯，稱被告並未恐嚇云云，與被告自白犯
      行不符，亦與被告恐嚇錄影帶所示不符，為迴護被告之詞，不足為被告有利之
      認定。被告上揭言詞，客觀上自會令人心生畏懼，告訴人亦陳述會害怕等語。
      被告上訴本院，另聲請傳訊告訴人之母陳呂秋月、弟陳友欽證明僅相互叫罵，
      沒有恐嚇云云。因本件事證已明，並無傳訊之必要，附此說明。
（三）綜上所述，被告所辯，屬翻異卸責之詞，不足採信。被告事證明確，犯行洵堪
      認定，應予依法論科。
二、核被告所為，係犯刑法第三百零五條之恐嚇危害安全罪。其於同一地點，接續恫
    嚇告訴人，雖有多次舉動，然基於單一之恐嚇犯意為之，應僅論以恐嚇危害安全
    單純一罪。原審基此認定，援引上開法條及刑法第四十一條、罰金罰鍰提高標準
    條例第一條前段、第二條，審酌被告與告訴人係鄰居關係，二人已因傷害案件互
    訴，復出言恫嚇，犯罪之動機、目的、手段、犯後態度等一切情狀，量處有期徒
    刑三月，如易科罰金以三百元折算一日，以資懲儆。經核其認事用法，均無不合
    。量刑也很妥適。被告上訴意旨，仍執前詞，否認犯罪，核無理由，上訴應予駁
    回。
三、據上論斷，應依刑事訴訟法第三百六十八條，判決如主文。
本案經檢察官柯麗鈴到庭執行職務
中    華    民    國     九十     年      三        月       二十七日
                            臺灣高等法院刑事第五庭
                                審判長法  官  曾  德  水
                                      法  官  楊  貴  雄
                                      法  官  趙  功  恆
右正本證明與原本無異。
不得上訴。
                                      書記官  孫  佩  琳
中    華    民    國     九十     年      三        月       二十七     日
附錄本案論罪科刑法條全文：
刑法第三百零五條：
以加害生命、身體、自由、名譽、財產之事，恐嚇他人致生危害於安全者，處二年以
下有期徒刑、拘役或三百元以下罰金。


司法院資訊處製作；財團法人民間司法改革基金會備份。
